【裁判字號】    95,台上,4701
【裁判日期】    950824
【裁判案由】    妨害風化
【裁判全文】
最高法院刑事判決            九十五年度台上字第四七０一號
    上  訴  人  蕭秋才
上列上訴人因妨害風化案件，不服台灣高等法院台中分院中華民
國九十五年五月三十日第二審判決（九十四年度上訴字第二六七
七號，起訴案號：台灣台中地方法院檢察署九十四年度偵字第二
一七一號），提起上訴，本院判決如下：
    主  文
上訴駁回。
    理  由
按刑事訴訟法第三百七十七條規定，上訴於第三審法院，非以判
決違背法令為理由，不得為之。是提起第三審上訴，應以原判決
違背法令為理由，係屬法定要件。如果上訴理由狀並未依據卷內
訴訟資料，具體指摘原判決不適用何種法則或如何適用不當，或
所指摘原判決違法情事，顯與法律規定得為第三審上訴理由之違
法情形，不相適合時，均應認其上訴為違背法律上之程式，予以
駁回。本件原判決維持第一審論處上訴人蕭秋才共同以意圖使女
子與他人為猥褻之行為，而容留以營利為常業罪刑之判決，駁回
其在第二審之上訴。已詳敘認定犯罪事實之依據及憑以認定之理
由，並對上訴人否認犯罪之辯詞，如何不足採，均已依據卷內資
料予以指駁及說明，從形式上觀察，原判決並無任何違背法令之
處。按事實之認定及證據之取捨，乃屬事實審法院之職權。證人
等所為供述及合法調查所得證據，何者為可採，事實審法院本得
參酌其他相關證據為自由之判斷，苟無違反經驗法則或論理法則
，自難指為違法。原判決依憑證人Ａ女於警詢、偵查及一審中之
證述，與證人即坐檯小姐許Ｏ婷於二審之部分證詞相符，及其他
調查證據取捨之結果（見原判決理由二），認定上訴人確有本件
妨害風化犯行，摒棄不採上訴人所為之辯詞及證人許Ｏ婷事後迴
護之詞，經核其證據之取捨及證明力之判斷於法均無不合，亦無
適用法則不當之違誤。上訴意旨謂本案為典型之對向犯，但並未
有任何為猥褻之他人，即不符該罪構成要件，且脫衣陪酒為小姐
私下之行為，伊並不知情等語。惟查刑法第二百三十一條處罰之
對象為引誘、容留或媒介之人，犯罪構成要件乃以行為人主觀上
有營利及使男女與他人為性交或猥褻行為之犯意，客觀上有引誘
、容留或媒介之行為為已足，屬於形式犯。故行為人只要以營利
為目的，有使男女與他人為性交或猥褻行為之意圖，而著手引誘
、容留或媒介行為，即構成犯罪，至於該男女與他人是否有為性
交或猥褻之行為、與否完成，均非所問。上訴人執此指摘該條為
對向犯，洵有誤會。況該店女子脫衣後，有與男客撫摸身體、私
處之行為，自屬猥褻行為。其餘所辯係就原判決理由二已詳為論
斷與說明之事項，再為事實上之爭執，殊非適法之第三審上訴理
由。其餘上訴意旨徒憑己意，對原審採證認事職權之適法行使，
任意指摘，顯與法定上訴第三審之形式要件不符，其上訴違背法
律上之程式，應予駁回。
據上論結，應依刑事訴訟法第三百九十五條前段，判決如主文。
中    華    民    國  九十五  年    八    月  二十四  日
                      最高法院刑事第三庭
                          審判長法官  謝  家  鶴  
                                法官  花  滿  堂  
                                法官  陳  世  淙  
                                法官  洪  佳  濱  
                                法官  洪  明  輝  
      本件正本證明與原本無異
                                      書  記  官  
中    華    民    國  九十五  年    九    月    四    日
                                                      V

司法院資訊處製作；財團法人民間司法改革基金會備份。
